【裁判字號】    95,易,129
【裁判日期】    950127
【裁判案由】    竊盜
【裁判全文】
臺灣高雄地方法院刑事判決               95年度易字第129號
公  訴  人  臺灣高雄地方法院檢察署檢察官
被      告  戊○○
上列被告因竊盜案件，經檢察官提起公訴（94年度偵字第25851
號）及移送併案審理（94年度偵字第28898 號），被告於本院準
備程序進行中，就被訴事實為有罪之陳述，經本院告知簡式審判
程序意旨，並聽取公訴人及被告之意見後，本院合議庭裁定由受
命法官獨任依簡式審判程序審理，判決如下：
    主  文
戊○○連續攜帶兇器，踰越牆垣竊盜，累犯，處有期徒刑壹年。
    事  實
一、戊○○前因違反毒品危害防制條例案件，於民國91年11月15
    日經本院以91年度訴字第2632號判決判處有期徒刑1 年5 月
    ，因未上訴而確定，於93年10月14日縮短刑期假釋出監，至
    93年12月14日交付保護管束期滿止，因未撤銷假釋，所處有
    期徒刑視為執行完畢。
二、戊○○因缺錢花用，竟意圖為自己不法所有，並基於概括之
    犯意，(一)於94年10月間某日14時前之某時，騎乘車牌號碼YN
    T ─899 號輕型機車（向繼父楊希清借用，起訴書誤載為XM
    B ─092 號）外出，於同日14時許，行經高雄縣大寮鄉○○
    村○○○路上之「創新工程有限公司」前，乃自該處具有防
    盜功用之鐵絲網（係防他人入內竊盜）上方空隙，踰越入內
    竊得上開公司所有之電動馬達2 個【價值新台幣（下同）6,
    000 元至7,000 元。(二)於同年11月初某日上午10時時，騎乘
    上開機車，行經高雄縣大寮鄉○○村○○路138 號庚○○所
    經營之「春炭廢五金行」時，乃踰越該處具有防盜功用之鐵
    欄杆（係防他人入內竊盜），入內竊得庚○○所有去皮紅銅
    線約55公斤（價值8,000 元）。(三)同年11月間某日22時許，
    騎乘上開機車，行經高雄縣林園鄉○○○路270 巷32號「上
    盟興業有限公司」時，因見該公司後方並無圍牆，乃入內竊
    取該公司所有供電線桿用之電線3 條（約33公尺，價值5,94
    0 元），得手後，將該物載往高雄縣林園鄉○○村○○路附
    近，賣予張秀綿（不知情）所經營之「丁○○○○○○○○○」。(四)翌日上午10時許，戊○○復前往上開「丁○○○○○○○○○」，踰越該處具有防盜功用之鐵板，入內竊取前
    開售予該回收廠」之電線，得手後，另賣予某不知情之資源
    回收場。(五)於同年11月8 日凌晨4 時15分許，戊○○行經高
    雄縣林園鄉○○村○○○路39號三合院時，因見該處並未上
    鎖，乃入內竊得辛○○所有電纜線2 條（價值1,000 元）【
    該物置於貨車上，而貨車停放在三合院圍牆內】。(六)另於同
    年12月16日凌晨3 時10分許，當不知情之陳秀蓮騎乘車牌號
    碼XMB ─092 號重型機車，搭載戊○○行經高雄縣大寮鄉○○街149 號「泳紳工程公司」前時，戊○○即攜帶客觀上可
    資認定為兇器使用之剪刀，自與該公司相鄰之「包公廟」後
    方圍牆，逾越牆垣進入該公司，以剪刀剪下電桿機上電線之
    方式，竊得該公司所有電線2 條（價值約20,000元）。嗣於
    (一)94年11月8 日凌晨4 時15分許，在高雄縣林園鄉○○村○○○路39號前，當竊得辛○○所有電纜線後，欲離去現場之
    際，為辛○○報警查獲。(二)同年12月16日凌晨3 時10分許，
    在高雄縣大寮鄉○○街149 號「泳紳工程公司」內，竊得前
    開電線後，騎乘車牌號碼XMB ─092 號重型機車，搭載陳秀
    蓮行經高雄縣大寮鄉○○○路「高英工商」前時，為警查獲
    ，因而查知上情【上開竊案，戊○○並未進入建築物內，僅
    於附連圍繞之土地上行竊】。
二、案經高雄縣政府警察局林園分局報告臺灣高雄地方法院檢察
    署檢察官偵查起訴並移送併案審理。
    理  由
一、本件被告戊○○所犯為死刑、無期徒刑、最輕本刑為3 年以
    上有期徒刑以外之罪，其於準備程序進行中，就被訴事實為
    有罪之陳述，經告知簡式審判程序之旨，並聽取當事人之意
    見後，本院合議庭裁定由受命法官獨任進行簡式審判程序，
    合先敘明。
二、上開犯罪事實，業據被告於本院調查及審理中坦白承認（詳
    本院卷第13頁、第23頁第7 行至第9 行）。核與被害人辛○○、甲○○、乙○○、庚○○、丙○○、己○○於警詢中陳
    述之情節相符（詳本案警卷第7 頁至第8 頁；併案A2警卷第
    8 頁至第15頁；本案偵查卷第27頁至第28頁）；復經證人即
    任俊國警員於偵查中證述明確（詳本案偵查卷第22頁）。此
    外，並有扣押筆錄、扣押物品目錄表、扣押物品收據、贓物
    認領保管單及照片附卷可稽（詳本案警卷第13頁至第17頁、
    第23頁；併案A3警卷第11頁至第19頁；本案偵查卷第29頁至
    第31頁）。因被告自白核與事實相符，是本件事證明確，被
    告上開犯行，應堪認定。
三、論罪科刑部分：
  (一)按牆垣係以土磚製成；而安全設備係指門窗、牆垣以外之其
    他依社會通念足認有防盜作用之設備。再者，刑法第321 條
    第1 項第3 款之攜帶兇器竊盜罪，係以行為人攜帶兇器竊盜
    為其加重條件，此所謂兇器，其種類並無限制，凡客觀上足
    對人之生命、身體、安全構成威脅，具有危險性之兇器均屬
    之，且祇須行竊時攜帶此種具有危險性之兇器為已足，並不
    以攜帶之初有行兇之意圖為必要（最高法院79年臺上字第52
    53號判例足資參照）。而被告行竊所用之剪刀，外觀質地堅
    硬，可用以剪斷電纜、電線，客觀上足對人之生命、身體構
    成威脅，屬兇器無疑。又前開犯罪事實(一)、(二)、(四)、(六)所示
    之犯行，被告分別踰越鐵絲網、鐵欄杆、鐵板及「包公廟」
    圍牆入內行竊。觀之行竊現場所示照片（詳併案A3警卷第17
    頁至第19頁），因該鐵絲網、鐵欄杆、鐵板並非以土磚製成
    ，雖無法認定為牆垣，惟該被害人以鐵絲網、鐵欄杆、鐵板
    圍住土地或建築物之目的，無非係為防止他人入內行竊，依
    社會通念，足認係具防盜作用之設備，應屬安全設備甚明。
    至「包公廟」圍牆部分，因係以土磚製成，依前開說明，當
    屬牆垣甚明。
  (二)核被告所為，係犯刑法第320 條第1 項竊盜罪（即犯罪事實
    (三)、(五)部分）；同法第321 條第1 項第2 款之踰越安全設備
    竊盜罪【即犯罪事實(一)、(二)、(四)部分。併案意旨認係犯刑法
    第320 條第1 項竊盜罪，容有誤會】；同法第321 條第1 項
    第2 款及第3 款之攜帶兇器，踰越牆垣竊盜罪【即犯罪事實
    (六)部分。併案意旨漏未論及踰越牆垣竊盜罪，應予補充】。
    被告先後6 次竊盜、加重竊盜犯行，時間緊接，方法相同，
    所犯又屬構成要件相同之罪名，顯係基於概括犯意反覆為之
    ，為連續犯，應論以情節較重之攜帶兇器，踰越牆垣竊盜罪
    （即犯罪事實(六)部分。因竊得物品較高，且另攜帶兇器犯之
    ），並依法加重其刑。又戊○○前因違反毒品危害防制條例
    案件，於91年11月15日經本院以91年度訴字第2632號判決判
    處有期徒刑1 年5 月，因未上訴而確定，於93年10月14日縮
    短刑期假釋出監，至93年12月14日交付保護管束期滿止，因
    未撤銷假釋，所處有期徒刑視為執行完畢等情，有臺灣高等
    法院被告前案紀錄表在卷可憑，其於有期徒刑執行完畢後5
    年內再犯本件有期徒刑以上之罪，為累犯，應依刑法第47條
    規定，加重其刑，並遞加重之。爰審酌被告素行非佳，逢中
    壯年之期，不思上進，因用錢需急，恣意竊取他人財物，於
    被查獲後，仍繼續行竊，惡性非輕，對於被害人所造成之危
    害，及對整個社會治安及經濟，影響非微，本有嚴懲之必要
    ，以收刑罰教化之效，惟念其犯後坦認犯行，態度難謂不佳
    ；並參以部分所竊財物已由被害人領回，及竊取物品價值、
    犯罪之動機、目的、手段等一切情狀，量處如主文所示之刑
    。至扣案美工刀3 支、手電筒1 支、尖型剪刀1 支、大型剪
    刀1 支、電焊用電線1 條，因被告供陳係其母親檢拾而得，
    無證據顯示為被告所有，爰不另為沒收之諭知。
四、移送併辦審理部分（94年度偵字第28898 號，即犯罪事實(一)
    、(二)、(三)、(四)及(六)部分），雖未據起訴，惟與起訴部分具有
    連續犯之裁判上一罪關係，為起訴效力所及，本院自應併予
    審究，併此說明。
據上論斷，應依刑事訴訟法第273 條之1 第1 項、第299 條第1
項前段，刑法第56條、第321 條第1 項第2 款、第3 款、第47條
，判決如主文。
中    華    民    國    95    年    1     月    27    日
                  刑事第一庭    法  官 方百正
以上正本證明與原本無異。
如不服本判決，應於收受送達後10日內向本院提出上訴書狀。
中    華    民    國    95    年    1     月    27    日
                                書記官 郭素蓉
附錄法條：
刑法第321條
犯竊盜罪而有左列情形之一者，處6 月以上5 年以下有期徒刑：
一、於夜間侵入住宅或有人居住之建築物、船艦或隱匿其內而犯
    之者。
二、毀越門扇、牆垣或其他安全設備而犯之者。
三、攜帶兇器而犯之者。
四、結夥三人以上而犯之者。
五、乘火災、水災或其他災害之際而犯之者。
六、在車站或埠頭而犯之者。
前項之未遂犯罰之。


司法院資訊處製作；財團法人民間司法改革基金會備份。
